# 房企预售监管账户资金问题

提问人：numberxu123 时间：2022-05-12 16:20:42
请教，银行对房企预售监管账户资金根据诚信分值有最低余额限制，该限制的最低余额是否属于现金流量表里的现金？

回答人：chenyiwei
如果该最低限额内的资金不得动用（即必须随时确保监管账户内的余额不低于该最低限额），则该最低限额内的资金不属于现金流量表中的“现金”。